臺灣臺南地方法院民事裁定
111年度司繼字第1784號
聲  請  人  臺南市新市區農會

法定代理人  鄭登欽  


關  係  人  陳寶華律師
上列聲請人聲請選任遺產管理人並為承認繼承之公示催告事件，
本院裁定如下：
    主  文
選任陳寶華律師（律師證書字號：(98)臺檢證字第8111號）為被
繼承人郭碧珠（女、民國00年0月0日生、身分證統一編號：Z000
000000號、民國111年2月16日死亡、生前最後住所：臺南市○區○
○里○○○路0段000號）之遺產管理人。
准對被繼承人郭碧珠之大陸地區以外之繼承人為承認繼承之公示
催告。被繼承人蔡猛國之大陸地區以外之繼承人，應自本公示催
告裁定揭示之日起壹年貳月內承認繼承。
上述期限屆滿，無繼承人承認繼承時，被繼承人郭碧珠之遺產，
於清償債權並交付遺贈物後，如有剩餘即歸屬國庫。
聲請程序費用由被繼承人郭碧珠之遺產負擔。
    理  由
一、按先順序繼承人均拋棄其繼承權時，由次順序之繼承人繼承
    ，其次順序繼承人有無不明或第四順序之繼承人均拋棄其繼
    承權者，準用關於無人承認繼承之規定。次按繼承開始時，
    繼承人之有無不明，而無親屬會議或親屬會議未於1個月內
    選定遺產管理人者，利害關係人得聲請法院選任遺產管理人
    ，並由法院依公示催告程序，定6個月以上之期限，公告繼
    承人，命其於期限內承認繼承，此觀民法第1176條第6項、
    第1177條、第1178條規定自明。
二、本件聲請意旨略以：聲請人為被繼承人郭碧珠（下稱被繼承
    人）之債權人，而被繼承人已於民國(下同)111年2月16日死
    亡，其繼承人均已拋棄繼承或先於其死亡，親屬會議亦未於
     1個月內選定遺產管理人，致聲請人無法對其遺產行使權利
    ，爰依法聲請選任被繼承人之遺產管理人，並為承認繼承之
    公示催告等語。
三、經查，聲請人之主張，業據提出債權證明文件、本院家事法
    庭公告、除戶戶謄、戶籍謄本等為證，而被繼承人之法定繼
    承人均已拋棄繼承權或先於其死亡，亦據本院依職權調取11
    1年度司繼字第601號拋棄繼承卷宗查閱無誤。又被繼承人之
    親屬會議未依民法第1177條規定選定遺產管理人，聲請人以
    利害關係人之地位聲請選任被繼承人之遺產管理人，應予准
    許。
四、復查，遺產管理人之選任係屬法院之職權，其職務涉及公益
    性，除應注意遺產處置之公平性外，尚須慮及其適切性，即
    應兼顧被選任人對遺產、遺債之瞭解程度、處理遺產事務之
    能力與利害關係等綜合判斷之。經本院函詢陳寶華等4位律
    師擔任本件遺產管理人之意願，陳寶華律師同意之家事陳報
    狀最早於111年6月20日到達本院，有本院函文、家事陳報狀
    等附卷可稽。本院審酌陳寶華律師不僅具專業法律知識及能
    力，且有法律事務之執行經驗，又與聲請人及被繼承人間均
    無親屬或利害關係，由其擔任本件遺產管理人，當能秉持專
    業倫理與客觀公正態度，善盡管理保存及清算遺產之責，是
    認由其擔任被繼承人之遺產管理人，應屬妥適，並限期命繼
    承人為承認繼承之公示催告，爰裁定如主文。
五、依家事事件法第127條第4項之規定，裁定如主文。
中　　華　　民　　國　　111 　年　　6　　月　28 　　日
                  家事法庭    司法事務官　吳玲媛
以上正本係照原本作成。
如對本裁定抗告須於裁定送達後10日內向本院提出抗告狀
中　　華　　民　　國　　111 　年　　6　　月　28 　　日
                                  書記官　但育緗